# 公允价值变化，递延所得税确认问题

提问人：wx_59f738ac76c2 时间：2019-01-17 11:42:44
各位老师好，请教大家一个问题。
去年因持有的可供出售金融资产-股票公允价值上涨，形成了递延所得税负债；今年同样的几支股票因为公允价值下降，应形成递延所得税资产。请问，去年形成的递延所得税负债是不是应该首先被冲减，冲减后的余额才计入递延所得税资产？还是说这两个科目相互独立，可供出售金融资产只有在出售时，递延所得税负债才被转出?

回答人：chenyiwei
去年和本年所针对的实际上是同一项暂时性差异，因此 “去年形成的递延所得税负债是不是应该首先被冲减，冲减后的余额才计入递延所得税资产” 的理解是合理的。